【裁判字號】    98,易,3558
【裁判日期】    990125
【裁判案由】    妨害自由等
【裁判全文】
臺灣臺北地方法院刑事判決              98年度易字第3558號
公  訴  人  臺灣臺北地方法院檢察署檢察官
被      告  丙○○
上列被告因妨害自由等案件，經檢察官聲請簡易判決處刑（98
年度偵字第17051號），本院認不宜簡易判決處刑，改為通常程
序審理，判決如下：
    主  文
丙○○犯恐嚇危害安全罪，處拘役拾日，如易科罰金，以新臺
幣壹仟元折算壹日，緩刑貳年。
其餘被訴部分公訴不受理。
    事  實
一、丙○○與戊○、丁○○、甲○○、乙○○4人原為鄰居，於
    民國98年7月9日晚間10時許，因飲酒後不勝酒力，未經戊○
    、丁○○夫妻2人同意，竟攀爬後門無故侵入戊○、丁○○
    位在臺北縣新店市○○○路2巷7號之住宅庭院(無故侵入住
    宅部分業據戊○、丁○○撤回告訴，另為不受理之判決)，
    欲找戊○理論，經戊○、丁○○夫妻協同甲○○、乙○○進
    入庭院查看，丙○○復基於恐嚇危害安全及傷害之犯意，對
    戊○恫嚇：今晚要給你死等語，致戊○心生畏怖，致生危害
    於安全。復持自備之酒瓶毆打甲○○、乙○○，致甲○○受
    有臉部多處撕裂傷、右頸部穿刺傷、右下頷部撕裂傷之傷害
    ，乙○○受有右臉部瘀血腫及撕裂傷5cm之傷害（普通傷害
    部分業據甲○○、乙○○撤回告訴，另為不受理判決）。嗣
    經報警處理而當場查獲，並扣得上開酒瓶1支。
二、案經被害人戊○訴由臺北縣政府警察局新店分局報告臺灣臺
    北地方法院檢察署檢察官偵查起訴。
    理  由
壹、被訴恐嚇危害安全部分：
一、按被告以外之人於審判外之言詞或書面陳述，除法律有規定
    者外，不得作為證據；又被告以外之人於審判外之陳述，雖
    不符合刑事訴訟法第159條之1至第159條之4之規定，但經當
    事人於審判程序同意作為證據，法院審酌該言詞陳述或書面
    陳述作成時之情況，認為適當者，亦得為證據；又當事人、
    代理人或辯護人於法院調查證據時，知有同法第159條第1項
    不得為證據之情形，而未於言詞辯論終結前聲明異議者，視
    為有前項之同意，刑事訴訟法第159條第1項及第159條之5分
    別定有明文。查本判決下列所引用之卷證資料，均無證據證
    明係公務員違背法定程式所取得，且被告丙○○於本院審判
    期日中對於提示之卷證，就證據能力均未表示爭執，迄至言
    詞辯論終結前亦未再聲明異議，又卷內之文書證據，經核亦
    無刑事訴訟法第159條之4之顯有不可信之情況與不得作為證
    據之情形，本院審酌上開證據資料製作時之情況，尚無違法
    不當及證明力明顯過低之瑕疵，亦認為以之作為證據應屬適
    當，是依刑事訴訟法第159條至第159條之5規定，所引用之
    卷證所有證據，如下揭所示均有證據能力，合先敘明。
二、訊據被告丙○○對於前揭事實於偵查、本院訊問、審理中坦
    承不諱，核與告訴人人戊○於警詢、偵查中指訴、證述之情
    節相符，並經證人丁○○、甲○○、黃文科於警詢及偵查中
    證述在卷，堪認被告之自白，與事實相符，從而，本件事證
    明確，被告犯行堪以認定，應予依法論科
三、核被告所為，係犯刑法第305條之恐嚇危害安全罪。爰審酌
    被告僅因感情問題心情不佳，不思以正常方式化解，反而侵
    入戊○住處施以言語恐嚇，手段不僅過當且違法，是有不該
    ，惟其犯後坦承犯行，亦與告訴人戊○達成和解，告訴人戊○並表示不再訴究之意，有本院調解紀錄表及刑事撤回告訴
    狀在卷可資，犯後態度尚佳，且前未有何犯罪前案紀錄，此
    有臺灣高等法院被告前案紀錄表在卷可考，素行尚佳，及其
    品行、犯罪目的、手段、所生之危等一切情狀，量處如主文
    所示之刑，並諭知易科罰金之折算標準。又被告未曾因故意
    犯罪受有期徒刑以上之宣告，此有臺灣高等法院被告前案紀
    錄表在卷可稽，其於犯罪後坦承犯行，並與告訴人戊○達成
    和解，告訴人戊○並表示不再訴究之意，此有本院調解筆錄
    及刑事撤回告訴狀附卷可稽，故本院斟酌上開各情，認被告
    經此偵審程式，當知所警惕，而無再犯之虞，認其前開所宣
    告之刑，以暫不執行為適當，爰依刑法第74條第1項第1款規
    定，併予宣告緩刑2年，以啟自新。
貳、其餘被訴犯行部分：
一、本件公訴起訴意旨另以：被告丙○○與戊○、丁○○、甲○○、乙○○4人原為鄰居，於民國98年7月9日晚間10時許，
    因飲酒後不勝酒力，未經戊○、丁○○夫妻2人同意，竟攀
    爬後門無故侵入戊○、丁○○位在臺北縣新店市○○○路2
    巷7號之住宅庭院，欲找戊○理論，經戊○、丁○○夫妻協
    同甲○○、乙○○進入庭院查看，丙○○復基於傷害之犯意
    ，持自備之酒瓶毆打甲○○、乙○○，致甲○○受有臉部多
    處撕裂傷、右頸部穿刺傷、右下頷部撕裂傷之傷害，乙○○
    受有右臉部瘀血腫及撕裂傷5cm之傷害。因認被告涉犯有刑
    法第306條第1項之無故侵入他人住宅罪、第277條第1項之傷
    害罪嫌。
二、按告訴乃論之罪，告訴人於第一審辯論終結前得撤回其告訴
    ，又告訴經撤回者，應諭知不受理之判決，刑事訴訟法第
    238條第1項、第303條第3款分別定有明文。
三、查本件聲請簡易判決處刑書認被告丙○○此部分涉犯刑法第
    306條第1項之無故侵入他人住宅罪、第277條第1項之傷害罪
    嫌。依同法第308條、第287條前段之規定，須告訴乃論。茲
    據告訴人戊○、丁○○、甲○○、乙○○撤回告訴，有刑事
    撤回告訴狀在卷可稽，依照首開說明，本件爰為諭知不受理
    之判決。
據上論斷，應依刑事訴訟法第452條、第299條第1項前段、第303
條第3款，刑法第305條、第41條第1項前段、第74條第1項第1款
，刑法施行法第1條之1，判決如主文。
本案經檢察官楊展庚到庭執行職務。
中    華    民    國    99    年    1    月    25    日
                  刑事第十六庭  法  官  羅月君
上正本證明與原本無異。
如不服本判決應於收受送達後10日內向本院提出上訴書狀，並應
敘述具體理由；其未敘述上訴理由者，應於上訴期間屆滿後20日
內向本院補提理由書（均須按他造當事人之人數附繕本）「切勿
逕送上級法院」。
                                書記官  鄭淑丰
中    華    民    國    99    年    1     月    25    日
附錄本件論罪科刑法條全文：
中華民國刑法第305條
（恐嚇危害安全罪）
以加害生命、身體、自由、名譽、財產之事，恐嚇他人致生危害
於安全者，處 2 年以下有期徒刑、拘役或 3 百元以下罰金。

司法院資訊處製作；財團法人民間司法改革基金會備份。
